臺灣臺北地方法院刑事判決
110年度訴字第146號
公  訴  人  臺灣臺北地方檢察署檢察官
被      告  陳永璋



上列被告因傷害等案件，經檢察官提起公訴（109年度偵字第115
15號），本院判決如下：
    主  文
陳永璋犯強制罪，處拘役參拾日，如易科罰金，以新臺幣壹仟元
折算壹日。
    事  實
一、陳永璋於民國109年3月10日22時5分許，在臺北市○○區○○路0
    段00號前，拍攝黃柏翰違規行駛於人行道之車牌號碼000-00
    0號普通重型機車，黃柏翰見狀即將機車停在騎樓後，追向
    陳永璋，復持行動電話朝陳永璋拍照。陳永璋心生不悅，即
    行報警，嗣見黃柏翰欲牽車尋找停車位，竟基於強制之故意
    ，以腳伸至黃柏翰機車前方、站立於黃柏翰之機車車頭前方
    、拉扯黃柏翰機車之方式，阻止黃柏翰牽著機車尋找停車位
    ，以此強暴方式妨害黃柏翰行使權利，直到警方據報到場處
    理。
二、案經黃柏翰告訴及臺北市政府警察局文山第一分局報告偵辦
    ，並經臺灣臺北地方檢察署檢察官提起公訴。
    理  由
壹、有罪部分
一、按刑事訴訟法第159條之1至159條之4為傳聞法則之例外規定
    ，被告以外之人於審判外之陳述，雖不符前4條之規定，而
    經當事人於審判程序同意作為證據，法院審酌該言詞或書面
    陳述作成時之情況，認為適當者，亦得為證據，刑事訴訟法
    第159條之5第1項定有明文。查本判決所引具傳聞性質之各
    項供述證據，業據被告同意有證據能力（本院卷第48頁），
    本院復查無該等證據有違背法定程序取得或顯不可信之情狀
    ，依刑事訴訟法第159條之5第1項規定，有證據能力；至本
    件認定事實所引用之非供述證據，並無證據證明係公務員違
    背法定程式所取得，亦無刑事訴訟法第159條之4顯有不可信
    之情況與不得作為證據之情形，且經本院於審判期日依法進
    行證據之調查、辯論，被告於訴訟上之防禦權已受保障，自
    得為判斷之依據。
二、認定犯罪事實所憑之證據及理由：
　　訊據被告固坦承於上開時、地與告訴人發生爭執，但辯稱伊
    當時係拍攝告訴人交通違規，係告訴人要求伊報警，報警後
    伊請告訴人留在現場，伊沒有反折告訴人的手，亦沒有阻擋
    告訴人的去路，伊有以手機錄影為憑（下稱A錄影片段，勘
    驗筆錄全文見附件一）云云，經查：
　㈠被告於上開時、地拍攝告訴人違規將機車行駛於人行道上，
    告訴人遂反持手機拍攝被告，兩人發生爭執並由被告報警等
    情，業據被告於警詢、偵訊、本院審理中均自白在卷（見10
    9年度偵字第11515號卷【下稱11515號卷】第22至23頁、第6
    8頁、本院卷第49頁），核與證人即告訴人於本院審理時之
    證述相符（見本院卷第129至130頁），並有被告拍攝之告訴
    人交通違規照片在卷可稽（見11515號卷第73至77頁），上
    開事實自堪認定。
　㈡被告報警後，告訴人表明要找停車格停放機車，被告即以口
    頭制止方式要求告訴人不可離開，嗣復以腳伸至告訴人機車
    前方、站立於告訴人之機車車頭前方、拉扯告訴人機車等方
    式，妨害告訴人尋找停車位停放機車之權利等情，有A錄影
    片段、告訴人所提錄影片段（下稱B錄影片段，勘驗筆錄全
    文見附件二）勘驗結果在卷可稽；並有證人即告訴人於審理
    期日證述略以，伊因為擔心遭被告連續檢舉，欲將機車牽至
    停車格，被告卻用腳阻擋告訴人之機車前進，伊試著後退再
    往前，被告又將腳伸過來，伊碰到被告，被告就說伊肇逃，
    伊要將機車牽去停車格時，被告又將伊車子擋在馬路中央，
    又抓著伊的後照鏡讓伊不能動，最後伊就把車丟在馬路上，
    問被告報警了沒，被告則稱：「我就是不讓你走，就是等警
    察來」，然後伊就把車停在馬路中央，人站在旁邊，一直等
    到警察來等語（見本院卷第129頁），核其證述內容與警詢
    、偵訊中所述大致相符（見11515號卷第14至15頁、第64頁
    ），亦與前揭勘驗結果相符，堪信屬實，是被告有以腳伸至
    告訴人機車前方、站立於告訴人之機車車頭前方、拉扯告訴
    人機車方式，阻止告訴人牽著機車尋找停車位，堪以認定。
　㈢被告雖矢口否認上情，並辯稱自己沒有擋在告訴人機車前面
    云云（見本院卷第48頁），惟依本院勘驗B錄影片段結果（
    見附件二），畫面上被告站立於告訴人之機車車頭前方、緊
    鄰機車車頭，告訴人則站於機車左側並指責被告扯伊的車子
    ，被告未有反駁，僅稱：「你的車你的車，你不要走」，嗣
    以右手抓住告訴人機車之左側後照鏡數秒，被告所辯顯然與
    事實不符，尚難採信。
　㈣被告雖又辯稱，告訴人可以自由行走於人行道上，告訴人之
    自由沒有遭妨害云云，並提出告訴人行走於人行道上之照片
    （見11515號卷第79頁）、A錄影片段等件為憑，惟查：
　　1.證人即告訴人於本院審理時證稱：兩造衝突時係被告先錄
      影（即A錄影片段）、伊遭被告困住後才錄影（即B錄影片
      段），而上開被告所提照片之時間序又在被告錄影畫面之
      前，係伊還沒牽到車、要去人行道牽車之照片，被告不讓
      伊離開的方式，係擋著機車、不是擋著人等語（見本院卷
      第137、138、132頁），衡以被告、告訴人各自所提錄影
      片段中，告訴人均牽著機車之情，堪認被告所提告訴人行
      走於人行道之照片，係告訴人牽到機車、被告阻止告訴人
      尋找合法停車格前之照片，而觀諸本院前揭對於B錄影片
      段之勘驗結果，足認被告確實以上開阻擋機車行進路線方
      式，妨害告訴人尋找合法停車格之自由，自不能單憑被告
      所提之「告訴人牽到機車前」之照片，否認被告嗣於「告
      訴人牽到機車後」，所為上開妨害告訴人自由之行為。
　　2.況依A錄影片段勘驗結果所示（見附件一），被告指責告
      訴人稱伊為「檢舉達人」係公然侮辱，並數度以「車號00
      0-000車主」稱呼告訴人，復表示（告訴人）不用走、伊
      已叫警察來，告訴人則推行機車並三度表示要去找車位，
      被告再一次要求告訴人不要走，堪認兩造之衝突最初起因
      ，係被告不滿遭告訴人稱為「檢舉達人」而有口角，告訴
      人亦已表明伊係要找合法停車格停放伊機車，被告此時亦
      以口頭要求告訴人不可以離開現場，則被告於本院翻異其
      詞，改口辯稱係告訴人不讓伊離開（見本院卷第49頁）云
      云，即難憑採。
　㈤被告雖又辯稱，當時係告訴人用機車壓伊的腳、伊的腳卡在
    前輪云云（見本院卷第49頁），惟衡以當時告訴人係以人力
    推行機車，其速度難認可能達到被告無法閃避且腳遭捲入之
    程度，被告所辯內容反益徵其係故意將腳伸到告訴人機車行
    徑方向，以此方式迫使告訴人轉向。此部分縱然告訴人推行
    機車過程不慎壓到告訴人，亦屬被告妨害告訴人自由之結果
    ，被告自不能以此倒果為因，抗辯自己有權阻止告訴人找停
    車格。
　㈥被告雖另辯稱，本件係告訴人自己違規又追打伊，伊才報警
    ，才有後面的事情發生云云，惟查被告就事發當日兩造衝突
    經過，前後有三個不同版本：
　　1.於事發當日警詢時稱：伊拍攝告訴人違規照片後，遭告訴
      人打左肩及左胸並要伊報警，伊就報警，報警後告訴人想
      逃，伊就在斑馬線上擋在告訴人及機車前，而告訴人故意
      用重機車前輪壓伊腳趾，又將機車往後退，伊就用右手抓
      住機車右後照鏡，告訴人第二次想走又用機車推向伊並撞
      伊致伊倒地，伊起身後告訴人又打伊，雙方繼續理論，過
      沒多久警察就到場了等語（下稱甲版本，見11515號卷第2
      3頁）；
　　2.嗣於109年5月7日偵訊中稱：伊走在人行道上，告訴人伊
      騎車朝向伊，侵害伊路權，伊腳拐了一下，就對告訴人拍
      照，卻遭告訴人追著，伊就逃跑，告訴人追上來說要伊好
      看，伊就報警，報警後告訴人打伊的頭及胸口7、8下，伊
      就退到斑馬線上，告訴人推著機車朝伊追過來，伊就拿手
      機錄影蒐證，告訴人卻將機車推向伊，前輪壓到伊的右腳
      ，告訴人又打伊、推伊，讓伊失去重心靠在機車上，腳趾
      、腳踝及小腿遭機車壓過，伊半躺著以右手扶機車的龍頭
      及後照鏡之間，告訴人伸手要把伊撥開，伊就一手抓告訴
      人的右手、另一手抓龍頭及後照鏡，伊掙扎讓腳離開車子
      的輪胎，告訴人就順勢把機車推到斑馬線邊緣撿安全帽，
      伊又再打110，警察約20秒後來等語（下稱乙版本，見115
      15號卷第68頁）；
　　3.復於本院110年5月11日準備程序期日稱：告訴人在人行道
      上騎車，後照鏡撞到伊右手，伊就拿手機拍告訴人機車車
      號及行駛人行道，結果遭告訴人攔下，不讓伊離開，伊掉
      頭後遭告訴人槌打胸口，伊就在行人穿越線上報警，告訴
      人將車子推到伊身上，此際伊有錄影，有錄到告訴人講「
      我最喜歡跟你這種人玩」、「我停好車就跟你吵（台語）
      」，而機車壓到伊右腳，伊被絆倒，機車也絆倒，伊腳卡
      在前輪，告訴人繼續用車子推，伊人已經斜躺著在地上，
      為了要保持平衡，才會無意識用手抓住告訴人的手，後來
      告訴人把車往後退了一點，伊就站起來報第二次警，警察
      趕來前告訴人再次槌伊胸口，（同日改稱）伊報第二次警
      時，告訴人的機車還壓在伊身上，機車是一直壓在伊身上
      直到警察來，警察來之前告訴人還有槌伊胸口等語（下稱
      丙版本，見本院卷第49頁）。
　　4.綜上，比對被告甲、乙、丙三個版本之陳述，可見：
　　　⑴被告就「告訴人交通違規情節」之陳述，歷次益發嚴重
        ：從甲版本之單純發現告訴人交通違規，升為乙版本主
        張告訴人將機車騎上人行道妨害伊路權、伊腳拐了一下
        ，後於丙版本則改稱遭告訴人擦撞，然衡以A錄影片段
        勘驗結果，被告係首先指責告訴人稱呼伊為「檢舉達人
        」並表示已構成公然侮辱，嗣在告訴人稱自己沒有對被
        告怎樣後，被告才說告訴人推伊，此情與一般交通擦撞
        糾紛中，遭撞之一方之反應顯不相同，是被告於本院稱
        遭告訴人擦撞始有後續糾紛云云，尚難憑採；
　　　⑵另被告就「第一次報警前」之經過，於甲、丙版本雖稱
        遭告訴人槌打故報警，但乙版本則改稱口角後即報警、
        報警後遭告訴人槌打頭部，且就其主張遭毆傷、壓傷部
        分，自承沒有去驗傷，對於檢察官問及：「如何證明你
        有受傷？」則覆以：「這部分自由心證」（見11515號
        卷第68頁），則被告當日是否真有受傷，已非無疑；又
        衡以B錄影片段勘驗結果（見附件二），衝突當時被告
        雖指稱遭告訴人打、又喊手痛，然被告係以右手扶住左
        腕，與其前面歷次所述受傷部位均不相同，以被告所述
        前後反覆不一，又無法提出具體受傷證明之情形以觀，
        實難認被告阻止告訴人尋找合法停車格而強令告訴人留
        在馬路上等候警察，係基於己身權益遭受侵害之正當防
        衛。
　㈦被告雖另質疑告訴人推行機車之方向，非告訴人住家之方向
    云云，惟告訴人已多次表明伊係要找停車格，此自與告訴人
    住家為何方向無涉，被告以此指責，尚難憑採。
　㈧末按，告訴人與被告發生衝突之起因，係被告拍照檢舉告訴
    人違規將機車騎上人行道，則依常理而言，檢舉交通違規本
    即隱含要求違規人儘速將違規車輛移開之意思，告訴人因而
    欲尋覓合法停車格放置機車，再等警察到場處理兩造糾紛，
    自難認有違常理；反觀被告先檢舉告訴人交通違規將機車騎
    上人行道、復又阻止告訴人牽行機車尋找合法停車格，其行
    止實自相矛盾；衡以被告亦已明知告訴人之車號並拍攝告訴
    人正面全身相片，已足特定告訴人之身份，且兩造間糾紛性
    質亦無任何停留於馬路上等候警察之必要、告訴人亦無牽著
    機車等候警察之必要，被告本案阻止告訴人尋找機車停車位
    放置機車之舉，手段與目的間亦難認有合理關連，併此指明
    。
　㈨縱上，被告所辯均不足採，本件事證明確，應依法論科。
三、論罪科刑：
　  核被告所為，係犯刑法第304條之強制罪。爰以行為人之責
    任為基礎，審酌被告因檢舉交通違規而與告訴人發生糾紛，
    不思自己檢舉告訴人交通違規，本即隱含要求告訴人儘速將
    機車移至合法停車格之意思，反因見告訴人欲牽行機車尋找
    合法停車格，即將腳伸到告訴人機車前、站在告訴人機車前
    、拉扯告訴人機車之強暴方式，阻擋告訴人尋找合法停車格
    之權利，且犯後至今未能省思後續衝突實係因被告矛盾之要
    求而起，亦未思上開舉措究否有利於改善交通違規，反一再
    以告訴人交通違規而正當化自己行為，所為實有不該；惟念
    在雙方衝突之起因，究係告訴人交通違規而起，兼衡被告犯
    後態度、犯罪動機、目的及手段、告訴人權利遭妨害程度、
    被告之素行、自述碩士畢業之智識程度、職業為小學老師（
    見本院卷二第51頁），以及檢察官、被告及告訴人對刑度之
    意見（見本院卷第147頁）等一切情狀，量處如主文所示之
    刑，並諭知易科罰金之折算標準，以示懲儆。
四、不另為無罪之諭知：
　㈠公訴意旨略以：被告於事實欄所示時、地，為阻止告訴人離
    去，而以強力扭轉、反折告訴人之右手掌，並用力推向機車
    龍頭，致機車傾倒，壓到告訴人腰部右側及骨盆，告訴人因
    此受有下背和骨盆挫傷、右側腕部挫傷等傷害，因認被告涉
    犯刑法第277條傷害罪等語。
　㈡按犯罪事實應依證據認定之，無證據不得認定犯罪事實；不
    能證明被告犯罪者，應諭知無罪之判決，刑事訴訟法第154
    條第2項、同法第301條第1項分別定有明文。次按認定不利
    於被告之事實，須依積極證據，苟積極證據不足為不利於被
    告事實之認定時，即應為有利被告之認定，更不必有何有利
    之證據（最高法院30年上字第816號判決意旨參照）。
　㈢公訴意旨認被告涉犯此部分罪嫌，無非係以證人即告訴人之
    指述、告訴人驗傷診斷書等件為憑。惟查，告訴人所持之驗
    傷診斷書係110年3月13日始就醫驗傷（見11515號卷第39頁
    ），距事實欄所示衝突之日期即110年3月10日，已隔三日之
    久，其所驗得之傷勢是否為該日衝突所造成，已非無疑。而
    告訴人雖證稱，伊係因當日作完筆錄已經半夜，本想息事寧
    人，但事後知道被告堅持要告伊，伊認為不是伊的錯，因為
    提告必需有證據，伊也有受傷，所以才晚了幾天去醫院云云
    （見本院卷第137頁），惟查兩造報案當下已表示要互相提
    告，且告訴人於警局製作筆錄時，亦係分別以告訴人、嫌疑
    人身份做二份筆錄等情，有證人即當日製作筆錄之員警方心
    到庭證述明確，且有當日警詢筆錄在卷可稽（見本院卷第14
    0至141頁、11515號卷第9至16頁），堪認告訴人於衝突當日
    即已知被告欲提告，其稱因事後得知被告堅持提告才去驗傷
    云云，尚難憑採。再衡以本院函查臺北市立萬芳醫院結果，
    告訴人雖主訴下肢鈍傷、休克，惟病歷內容多係告訴人表達
    疼痛，未見記錄明顯客觀外傷（見本院卷第67至71頁），是
    此部分驗傷結果，無異於告訴人個人之指述；再衡以本院勘
    驗A錄影片段、B錄影片段結果，亦未見被告有起訴書所指之
    上開行為，故此部分除告訴人之單一指述外，尚難認有其他
    積極證據足以認定被告有起訴書所指之傷害犯行，自應依罪
    疑唯輕原則，從有利被告之認定。惟依公訴意旨所述之犯罪
    事實，被告就此部分若構成犯罪，與前揭經本院論罪科刑部
    分屬實質上一罪關係，爰不另為無罪之諭知。
據上論斷，應依刑事訴訟法第299條第1項前段，刑法第304條第1
項、第41條第1項前段，刑法施行法第1條之1第1項，判決如主文
。
本案經檢察官江文君提起公訴，檢察官葉惠燕到庭執行職務。
中　　華　　民　　國　　110 　年　　11　　月　　17　　日
　　　　　　　　　刑事第十八庭  審判長法　官  宋雲淳
　　　　　　　　　                    法　官  范雅涵
　　　　　　　　　　　　　　　　　　　法　官  魏小嵐
上正本證明與原本無異。 
如不服本判決應於收受送達後20日內向本院提出上訴書狀，並應
敘述具體理由；其未敘述上訴理由者，應於上訴期間屆滿後20日
內向本院補提理由書（均須按他造當事人之人數附繕本）「切勿
逕送上級法院」。告訴人或被害人如對於本判決不服者，應具備
理由請求檢察官上訴，其上訴期間之計算係以檢察官收受判決正
本之日期為準。 因疫情而遲誤不變期間，得向法院聲請回復原
狀。
                                     書記官  劉麗英
中　　華　　民　　國　　110 　年　　11　　月　　19　　日
附錄本案論罪科刑法條全文：
中華民國刑法第304條
以強暴、脅迫使人行無義務之事或妨害人行使權利者，處3年以
下有期徒刑、拘役或9千元以下罰金。
前項之未遂犯罰之。　　　　　　　　　
附件一：A錄影片段勘驗筆錄（見本院卷第125至127頁）
一、勘驗標的：卷附「Z000000000陳永璋0000000000」光碟。 二、勘驗說明：開啟光碟，內有2個檔案。本次勘驗檔案為「Screenrecorder-0000-00-00-00-00-00-000.mp4」，以「PotPlayer64 bit」播放程式播放。 三、勘驗內容： (一)、播放檔案：片長1分28秒，有聲音彩色畫面，其內容如下，語意不清時以...表示： 1.播放器顯示時間00：00：01～00：00：10 　　　起始畫面為告訴人頭戴全罩式安全帽，左手扶著機車手把，站在機車左側邊。 　　　被告陳永璋：你剛剛有做什麼事嗎？ 　　　告訴人：蛤，我犯公然侮辱罪了嗎？我說你檢舉達人，我說你檢 　　　       舉達人怎麼了嗎？怎麼了？ 　　　被告陳永璋：有啊。喔，你知道這樣有犯公然侮辱罪齁 　　　路人：我們沒有要幹嘛，請你不要那麼緊張啦。 2.播放器顯示時間00：11：00～00：00：20 　　　告訴人：我說你檢舉達人，我公然侮辱罪喔？ 　　　被告陳永璋：有啊。 　　　路人：欸，騎樓他要檢舉 　　　告訴人：幹嘛啦 　　　被告陳永璋：我知道啦，對。 　　　路人：還沒掉毛巾，你不要那麼緊張啦。 　　　被告陳永璋：我知道啦。 3.播放器顯示時間00：21：00～00：00：37 　　　告訴人將機車往前遷移後停下。 　　　被告陳永璋：車號000-000車主。 　　　路人：有毛病喔。 　　　路人：騎樓他要... 　　　被告陳永璋：車號000-000車主。 　　　路人：看他要不要做啦。 　　　路人：有毛病喔。 　　　路人：別緊張啦，不要走啦。 　　　路人：他不用走我要叫警察來了。 　　　被告陳永璋：車號000-000車主。 　　　告訴人：你怎樣？我又沒對他怎樣？有毛病喔。 　　　被告陳永璋：剛推我啊。 　　　路人：別緊張啦，不要走啦。 4.播放器顯示時間00：00：38～00：00：51 　　　告訴人：誰推我？ 　　　被告陳永璋：他不用走我要叫警察來了啊。 　　　告訴人：你撞我你說我推你？ 　　　路人：是怎麼樣？我又沒差...。 　　　被告陳永璋：是騎在摩托車上啊，他就這樣推過來，無所謂啦。 　　　路人：你這麼厲害。 　　　告訴人：誰推我？你撞我說我推你？ 　　　路人：你先check啦，不然你放開他等下又...。 5.播放器顯示時間00：00：52～00：01：05 　　　告訴人先將機車後移後又前移。 　　　被告陳永璋：車牌掀開嘛，000-000車主。 　　　路人：你這麼厲害。 　　　被告陳永璋：000-000車主。 　　　路人：我人先check啦!不然你放開他等下整個車都跑了。 　　　被告陳永璋：車牌掀開嘛，000-000車主。 　　　被告陳永璋：沒關係啊，000-000車主。 6.播放器顯示時間00：01：06～00：01：28 　　　告訴人將機車後移後停下。 　　　告訴人：然後呢？ 我先找個車格好了，我在跟你灣(台語)嘛。 　　　路人：不要找人灣(台語)了啦。 　　　被告陳永璋：沒關係啊，沒關係啊。 　　　告訴人：我去找個車位，我在等你們啊。 　　　被告陳永璋：喔，沒關係啊。 　　　告訴人：我去找個車位啊，不要急啊，我再等警察來。 　　　被告陳永璋：不要走。喔。 　　　告訴人：我去找個車位啊，不要急啊。 　　　被告陳永璋：不要走。 
附件二：B錄影片段勘驗結果（本院卷第49至51頁）
一、光碟名稱：0000000互告傷害（影像、警詢） 二、檔案名稱：VIZ00000000000000.MP4 三、播放方式：以Windows Media Player播放 四、勘驗時間長度：影片時間自00：00：00至00：00：27，以下勘驗與本案有關部分自00：00：00至00：00：27（共27秒）。 五、勘驗內容： 　　畫面顯示為巷口之斑馬線上，陳永璋站於機車車頭正前方，緊鄰機車車頭，黃柏翰站於機車左側。 　　黃柏翰：你再扯我車，來，你再扯我車。 　　（黃柏翰將機車往後牽） 　　陳永璋：你的車你的車，你不要走。 　　（陳永璋以右手抓住機車左側後照鏡數秒） 　　黃柏翰：你看。 　　（黃柏翰將機車停置於路上） 　　陳永璋：這是事故現場，事故現場。（陳永璋舉起右手示意停止） 　　黃柏翰：這個人吼，我在騎哪裡吼，他抓住我車，剛剛我走左 　　        邊，他還壓我車。 　　陳永璋：你撞到我了，你撞到我了，你撞到我了。 　　黃柏翰：請法官自己看好，我現在人在這裡（黃柏翰往後走，畫面 　　       轉為拍攝機車），我用手牽著車，我往右邊（黃柏翰以右手指向右側），他往右邊，我往左邊（黃柏翰以右手指向左側），他壓我車。 　　陳永璋：你剛撞到我了，不讓你離開，不讓你離開。 　　（畫面結束，勘驗結束） 110年度訴字第146號勘驗筆錄2 一、光碟名稱：0000000互告傷害（影像、警詢） 二、檔案名稱：VIZ00000000000000.MP4 三、播放方式：以Windows Media Player播放 四、勘驗時間長度：影片時間自00：00：00至00：00：15，以下勘驗與本案有關部分自00：00：00至00：00：15（共15秒）。 五、勘驗內容： 　　畫面顯示為巷口之斑馬線上，機車停置於斑馬線上，安全帽掉落於路旁，陳永璋站於黃柏翰之前方。 　　黃柏翰：現在這位先生吼，妨礙自由。 　　陳永璋：我沒妨礙自由。 　　黃柏翰：我牽著車走，...（陳永璋稱：你有撞到我。） 　　       （畫面轉為拍攝機車方向），他撞我，然後把我車壓倒在我身上，然後還把安全帽弄掉，...（陳永璋稱：我沒有。），我才動手推他。（畫面平穩且無晃動，亦未見黃柏翰有出手之動作） 　　（畫面轉為拍攝陳永璋） 　　陳永璋：你動手打我，啊，手好痛喔。（語畢以右手扶住左手腕） 　　（畫面結束，勘驗結束） 　　（畫面轉為拍攝路旁之安全帽）